

Bianca Sacramento Coutinho

Endereço para acessar este CV: http://lattes.cnpq.br/5399524467458953

ID Lattes: 5399524467458953

Última atualização do currículo em 06/04/2020

Graduada em ADMINISTRAÇÃO pela Faculdade Zacarias de Góes - FAZAG. Pós-graduada em Docência no Ensino Superior pelo Centro Universitário SENAC. Atuou como Coordenador Acadêmico, Professor Assistente nível I, Orientador de estágio em Administração e Assistente Administrativo Financeiro na Faculdade de Santa Cruz da Bahia - FSC. Ocupou o cargo de Secretaria Acadêmica na Faculdade Zacarias de Góes. Possui conhecimento na área de gestão empresarial. Atualmente cursando Pedagogia na Universidade Estadual da Bahia - UNEB. Tel. 75 988380985 Email: biancaadm@hotmail.com (Texto informado pelo autor)

Identificação

Nome

2019

2017 - 2017

Nome em citações bibliográficas

Lattes iD

Bianca Sacramento Coutinho

COUTINHO, B. S.

http://lattes.cnpq.br/5399524467458953

Endereço

Formação acadêmica/titulação

2013 - 2015 Especialização em Docência no Ensino Superior. (Carga Horária: 360h).

Centro Universitário Senac, SENAC/SP, Brasil.

Título: Formação de Professores e os Desafios para Atuação na Docência do Ensino

Superior no Século XXI.

Orientador: Nelson Morato Pinto de Almeida. Graduação em andamento em Pedagogia.

Universidade do Estado da Bahia, UNEB, Brasil.

Graduação em ADMINISTRAÇÃO. 2007 - 2013

FACULDADE ZACARIAS DE GÓES, FAZAG, Brasil.

Título: Recursos Humanos: fundamental para recrutar, treinar e gerir talentos...

Orientador: Adilton Mendes.

Formação Complementar

2020 - 2020	Extensão universitária em Leitura e Produção de Textos Acadêmicos. (Carga horária: 68h).
	Universidade Federal do Recôncavo da Bahia, UFRB, Brasil.
2020 - 2020	Entendendo a Dislexia. (Carga horária: 8h).
	Instituto ABCD, IABCD, Brasil.
2020 - 2020	Moodle para Professores e Tutores. (Carga horária: 34h).
	Universidade Federal do Recôncavo da Bahia, UFRB, Brasil.
2019 - 2019	Educação em Direitos Humanos. (Carga horária: 30h).
	Escola Nacional de Administração Pública, ENAP, Brasil.
2019 - 2019	Noções Básicas para Coordenar Curso On Line. (Carga horária: 20h).
	Escola Nacional de Administração Pública, ENAP, Brasil.
2018 - 2018	Introdução ao Modelo ADDIE - Desenho Instrucional. (Carga horária: 20h).
	Escola Nacional de Administração Pública, ENAP, Brasil.
2018 - 2018	Gestão Estratégica de Pessoas e Planos de Carreira. (Carga horária: 20h).
	Escola Nacional de Administração Pública, ENAP, Brasil.
2018 - 2018	Gestão da Informação e Documentação. (Carga horária: 20h).
	Escola Nacional de Administração Pública, ENAP. Brasil.

Formação de Pregoeiros. (Carga horária: 20h). Escola Nacional de Administração Pública, ENAP, Brasil.

2016 - 2016	Introdução a Libras. (Carga horária: 60h).
	Escola Nacional de Administração Pública, ENAP, Brasil.
2015 - 2015	Legislação Aplicada à Logística de Suprimentos - L. (Carga horária: 30h).
	Escola Nacional de Administração Pública, ENAP, Brasil.
2015 - 2015	Divulgação de Compras- COMPRASNET. (Carga horária: 20h).
	Escola Nacional de Administração Pública, ENAP, Brasil.
2014 - 2014	Ciência e Tecnologia. (Carga horária: 15h).
	Fundação Getúlio Vargas, FGV, Brasil.
2013 - 2013	Sustentabilidade aplicada aos negócios: cidadão. (Carga horária: 12h).
	Fundação Getúlio Vargas, FGV, Brasil.
2013 - 2013	Reconhecendo texto e contexto. (Carga horária: 15h).
	Fundação Getúlio Vargas, FGV, Brasil.
2013 - 2013	Balanced Scorecard. (Carga horária: 5h).
	Fundação Getúlio Vargas, FGV, Brasil.
2013 - 2013	Sustentabilidade aplicada aos negócios: gestores. (Carga horária: 10h).
	Fundação Getúlio Vargas, FGV, Brasil.
2012 - 2012	Programa Varejo Fácil Formação de Preço de Venda. (Carga horária: 15h).
	Serviço Brasileiro de Apoio às Micro e Pequenas Empresas, SEBRAE, Brasil.
2012 - 2012	Prepare-se para o Mercado: currículo e entrevista. (Carga horária: 4h).
	Instituto Euvaldo Lodi - DF, IEL/DF, Brasil.

Atuação Profissional

Faculdade de Santa Cruz da Bahia, FSC, Brasil.

Vínculo institucional

2012 - 2013 Vínculo: , Enquadramento Funcional: Assistente Administrativo, Carga horária: 40

Instituto de Educação Casa do Professor, IEC, Brasil.

Vínculo institucional

2012 - 2013 Vínculo: , Enquadramento Funcional: Coordenação da Pós-graduação, Carga horária: 20,

Regime: Dedicação exclusiva.

FACULDADE ZACARIAS DE GÓES, FAZAG, Brasil.

Vínculo institucional

2006 - 2010 Vínculo: Celetista, Enquadramento Funcional: Secretária Acadêmica, Carga horária: 40,

Regime: Dedicação exclusiva.

Vínculo institucional

2003 - 2005 Vínculo: , Enquadramento Funcional: Assistente Financeiro, Carga horária: 40

A Primavera Jóias e Instrumentos Musicais, A PRIMAVERA, Brasil.

Vínculo institucional

1998 - 2003 Vínculo: , Enquadramento Funcional: Aux de Finanças, Carga horária: 40

Faculdade de Santa Cruz da Bahia, FSC, Brasil.

Vínculo institucional

2015 - 2015 Vínculo: , Enquadramento Funcional: Coordenador Acadêmico, Carga horária: 20, Regime:

Dedicação exclusiva.

Outras informações Professor das disciplinas Estágio Supervisionado e Teorias da Administração

Vínculo institucional

2015 - 2015 Vínculo: Celetista, Enquadramento Funcional: Assistente Adminstrativo, Carga horária: 40,

Regime: Dedicação exclusiva.

Vínculo institucional

2015 - 2015 Vínculo: Celetista, Enquadramento Funcional: Professor Assistente I, Carga horária: 40,

Regime: Dedicação exclusiva.

Outras informações Professor das disciplinas Estagio Supervisionado e Teorias da Administração.

Áreas de atuação

Grande área: Ciências Sociais Aplicadas / Área: Administração / Subárea: Administração de

Empresas.

3. Grande área: Ciências Sociais Aplicadas / Área: Administração / Subárea: Administração de Empresas/Especialidade: Administração Financeira.

Idiomas

Português	Compreende Bem, Fala Bem, Lê Bem, Escreve Bem.
Inglês	Compreende Pouco, Fala Pouco, Lê Pouco, Escreve Pouco.

Espanhol Compreende Razoavelmente, Fala Pouco, Lê Razoavelmente, Escreve Pouco.

Prêmios e títulos

2012	Funcionário homenageado pelos formandos de Ciências Contábeis 2011.2, Faculdade
	Zacarias de Góes.
2011	Funcionário homenageado pelos formandos de Administração 2010.2, Faculdade Zacarias
2010	Funcionário homenageado pelos formando de Administração 2010.1, Faculdade Zacarias de Góes.
2010	de Góes. Funcionário homenageado pelos formando de Administração 2010.1, Faculdade Zacarias de Góes.

Produções

Produção bibliográfica

Eventos

Participação em eventos, congressos, exposições e feiras

- 1. PALESTRA GUSTAVO CERBASI " ONDE SE ESCONDE O LUCRO DAS EMPRESAS". 2015. (Outra).
- 2. PALESTRA LEILA NAVARRO "O QUE NÃO FAZER OU PENSAR ANTES DE OUSAR". 2015. (Outra).
- 3 IV Congresso de Fé e Política - Tema: Reforma Política. 2014. (Congresso).
- I SEMINARIO DE EDUC INCLUSIVA: EDUCACAO, DIVERSIDADE E PRATICA INCLUSIVA. 2013. (Seminário). 4.
- 5. OFICINA DE ELABORACAO DE PROJETOS - CARITAS REGIONAL NE3. 2013. (Oficina).
- 6. Seminário Gerenciamento e Gestão de Riscos no Semiárido. 2013. (Seminário).
- 7. II RECONCITEC - UFRB. 2012. (Encontro).
- 8. PALESTRA DIA DO ADMINISTRADOR FAZAG 2008. 2008. (Outra).
- 9. PALESTRA EMPREGO X EMPREGABILIDADE FAZAG. 2008. (Outra).
- 10. PALESTRA ADMINISTRACAO A PROFISSAO DO TERCEIRO MILENIO. 2006. (Outra).

Organização de eventos, congressos, exposições e feiras

- COUTINHO, B. S.. I SEMINARIO DE EDUCACAO INCLUSIVA EDUCACAO, DIVERSIDADE E PRATICA INCLUSIVA. 2013. 1. (Outro).
- 2. COUTINHO, B. S.. JOGOS EMPRESARIAIS DE AMARGOSA. 2009. (Outro).
- COUTINHO, B. S.. IV ENEFAZ ENCONTRO DE ESTUDANTES DA FAZAG VALENCA. 2008. (Outro). 3.
- COUTINHO, B. S.. II ENCONTRO DE ESTUDANTES DA FAZAG VALENCA. 2007. (Outro). 4.
- COUTINHO, B. S.. Seminário " Os desafios do Administrador na Era do Conhecimento". 2007. (Outro). 5.
- COUTINHO, B. S.. I ENCONTRO DE ESTUDANTES DA FAZAG VALENCA. 2006. (Outro). 6.
- COUTINHO, B. S.. I ENCONTRO DE ESTUDANTES DA FAZAG AMARGOSA. 2006. (Outro). **7.**
- 8. COUTINHO, B. S.. I ENCONTRO DE ESTUDANTES DA FAZAG GANDU. 2006. (Outro).
- 9. COUTINHO, B. S.. AULA INAUGURAL FAZAG EM AMARGOSA. 2006. (Outro).